臺灣高等法院刑事判決　　　　　　　　96年度上訴字第3248號
上　訴　人
即　被　告　甲○○
上列上訴人因毒品危害防制條例案件，不服臺灣板橋地方法院96
年度訴字第1382號，中華民國96年6月29日第一審判決（起訴案
號：臺灣板橋地方法院檢察署95年度毒偵字第5229號），提起上
訴，本院判決如下：
    主  文
原判決撤銷。
甲○○施用第一級毒品，累犯，處有期徒刑壹年。減為有期徒刑
陸月，如易科罰金以新臺幣貳仟元折算壹日。扣案之第一級毒品
海洛因壹包（淨重零點零肆公克）沒收銷燬。
    事  實
一、甲○○前因施用毒品案件，經原審以90年度毒聲字第1399號
    裁定送觀察、勒戒後，認有繼續施用毒品傾向，再經原審以
    90年度毒聲字第1646號裁定強制戒治，於民國91年4 月19日
    執行完畢後獲釋，並由臺灣板橋地方法院檢察署檢察官以91
    年度戒毒偵字第278 號為不起訴處分確定。復因施用第一級
    、第二級毒品案件，經原審以93年度訴字第118 號判處有期
    徒刑10月、4 月，應執行有期徒刑1 年確定，已於94年11月
    27日縮刑期滿執行完畢。詎甲○○仍不知悔改，基於施用第
    一級毒品之犯意，於上開強制戒治執行完畢釋放後5 年內之
    95年7 月25日為警採尿前回溯26小時內某時（起訴書誤載為
    95年7 月22日上午8 時許），在其位於臺北縣三峽鎮○○路
    309 巷11號4 樓住處，以將海洛因置於注射針筒加水稀釋施
    打手臂靜脈之方法，施用第一級毒品海洛因1 次。嗣為警於
    95年7 月25日9 時許，在臺北縣三峽鎮○○路98巷7 號前查
    獲，扣得第一級毒品海洛因1 包（淨重0.04公克），經警採
    集甲○○之尿液檢體送驗結果，呈鴉片類陽性反應，始悉上
    情。
二、案經臺北縣政府警察局三峽分局報請臺灣板橋地方法院檢察
    署檢察官偵查起訴。原審於準備程序進行中，被告就被訴事
    實為有罪之陳述，經告知被告簡式審判程序之旨，並聽取當
    事人意見後，裁定由受命法官獨任進行簡式審判程序。
    理  由
一、上揭事實，業據被告甲○○於原審審理時坦承不諱，並有海
    洛因1 包扣案可證，而該包扣案物經送鑑驗結果，為第一級
    毒品海洛因無訛，淨重0.04公克，有法務部調查局95年8 月
    27日調科壹字第09523004070號鑑定書1份可證。又被告於95
    年7月25 日為警查獲後，經採集其尿液檢體送驗結果，呈鴉
    片類之陽性反應，有姓名代碼對照表、臺灣檢驗科技股份有
    限公司95年8月17日濫用藥物檢驗報告各1份附卷可稽。查海
    洛因經注射或吸入人體後，約80 %於24小時內自尿中排出，
    一般而言，尿液中能否驗出嗎啡陽性反應與其投與量、投與
    途徑、採尿時間、個人體質及檢測方法之靈敏度有關，國外
    曾有文獻報導注射6 毫克之海洛因鹽酸鹽，其代謝物嗎啡之
    平均可檢出時限約為26小時，此經行政院衛生署藥物食品檢
    驗局以81年9月8日（81）藥檢壹字第8114885 號函述綦詳，
    為原審承辦毒品案件職務上所已知。被告上開採尿送驗結果
    ，檢驗出海洛因之代謝物嗎啡，而判定呈鴉片類陽性反應，
    且有上揭扣案物可資佐證，足以擔保被告自白與事實相符。
    雖就施用第一級毒品之確切時間，因被告不復記憶而無從查
    悉，惟依上揭說明，堪認係於95年7月25 日為警採尿前回溯
    26小時內某時。此外，被告前因施用毒品案件，經本院以90
    年度毒聲字第1399號裁定送觀察、勒戒後，認有繼續施用毒
    品傾向，再經原審以90年度毒聲字第1646 號裁定強制戒治，
    於91年4月19 日執行完畢後獲釋，並由臺灣板橋地方法院檢
    察署檢察官以91年度戒毒偵字第278 號為不起訴處分確定等
    情，有臺灣高等法院被告前案紀錄表可考。綜上所述，本案
    事證明證，被告犯行堪予認定，應依法論科。
二、按海洛因係屬毒品危害防制條例第2 條第2 項第1 款所定之
    第一級毒品，是核被告所為，係犯毒品危害防制條例第10條
    第1 項之施用第一級毒品罪。其持有第一級毒品海洛因之低
    度行為，為施用之高度行為所吸收，不另論罪。被告前因施
    用第一級、第二級毒品案件，經原審以93年度訴字第118 號
    判處有期徒刑10月、4 月，應執行有期徒刑1 年確定，已於
    94年11月27日縮刑期滿執行完畢等情，有臺灣高等法院被告
    前案紀錄表可稽，其於有期徒刑執行完畢後5 年內，故意再
    犯本件有期徒刑以上之罪，為累犯，應依刑法第47條第1 項
    規定加重其刑。原審予以論罪科刑雖非無見，惟查：本件犯
    罪時間在96年4月24 日以前，合於中華民國96年罪犯減刑條
    例之規定，依法應予以減刑，原審未及減刑尚有未合，是被
    告上訴求為減輕雖無理由，原判決仍應予以撤銷改判。爰審
    酌被告前因施用毒品，曾接受強制戒治執行完畢，獲有不起
    訴處分之寬典，且經論罪科刑並已執行完畢，仍不知悔改，
    再次漠視法令而犯本罪，有敗壞社會風氣之虞，惟念其犯後
    坦承犯行，態度尚佳，且施用毒品所生危害，實以自戕身心
    健康為主，對於他人生命、身體、財產等法益，尚無明顯而
    重大之實害等一切情狀，量處及減刑各如主文所示之刑，以
    示懲儆。扣案之海洛因1包（淨重0.04 公克），為本案查獲
    之第一級毒品，不問屬於犯人與否，應依毒品危害防制條例
    第18條第1項前段沒收銷燬之。
三、被告經合法傳喚，無正當理由不到庭，爰不待其陳述，逕行
    判決，併此敘明。
據上論斷，應依刑事訴訟法第369條第1項前段、第364條、第299
條第1項前段、第371條、毒品危害防制條例第10條第1 項、第18
條第1項前段，刑法第11 條前段、第47條第1項、第41條第1項前
段、中華民國96年罪犯減刑條例第2條第1項第3款、第7條第1、2
項、第9條判決如主文。
本案經檢察官張秋雲到庭執行職務。
中　　華　　民　　國　 　96　 　年　　8　　月  　30　　日
 　　　　　       刑事第十一庭  審判長法　官 張連財
                                      法　官 林明俊
                                      法　官 楊照男
以上正本證明與原本無異。
如不服本判決，應於收受送達後十日內向本院提出上訴書狀，其
未敘述上訴之理由者並得於提起上訴後十日內向本院補提理由書
（均須按他造當事人之人數附繕本）。
                                      書記官 陳秋雄
中　　華　　民　　國　 　96　 　年　　8　　月  　30　　日
附錄：本案論罪科刑法條全文
毒品危害防制條例第10條：
施用第一級毒品者，處6 月以上5 年以下有期徒刑。
施用第二級毒品者，處3 年以下有期徒刑。
